臺灣高雄地方法院刑事判決　　　　　　　96年度訴字第798號
公　訴　人　臺灣高雄地方法院檢察署檢察官
被　　　告　甲○○
指定辯護人　本院公設辯護人陳信凱
上列被告因違反槍砲彈藥刀械管制條例案件，經檢察官提起公訴
（95年度偵字第27781 號），本院判決如下：
    主  文
甲○○未經許可持有手槍，處有期徒刑伍年陸月，併科罰金新臺
幣拾陸萬元，罰金如易服勞役，以新臺幣貳仟元折算壹日。扣案
義大利BERETTA 廠製8000型之口徑9mm 制式半自動手槍壹枝（含
彈匣壹個，槍枝管制編號：0000000000）及具有殺傷
力之口徑九MM子彈肆顆，均沒收。
    事  實
一、甲○○前因與友人藍國富於民國92年1 月1 日上午5 時前往
    高雄市新興區○○○路149 號「錢櫃KTV 」尋仇與他人發生
    互毆致藍國富受傷，由甲○○將藍國富送醫時，發現藍國富
    腰際攜帶有殺傷力之制式手槍，遂取出繫於腰間而持有之（
    另案審理中），藍國富則於送高雄醫學大學附設中和紀念醫
    院後之同日不治死亡（起訴意旨誤載為91年），同日經警至
    上開醫院查獲甲○○持有上開殺傷力之制式手槍1 支。嗣甲
    ○○於藍國富95年1 月1 日死亡1 個月某日整理藍國富遺物
    時，在藍國富原於高雄縣鳳山市○○○路58巷8 號地下室2
    樓所停放車牌號碼OJV-177 號重型機車置物箱內發現具有殺
    傷力，義大利BERETTA 廠製8000型之口徑9mm 制式半自動手
    槍1 把（含彈匣1 個，槍枝管制編號0000000000號）及具有
    殺傷力之子彈15顆，詎其明知具有殺傷力之槍砲及子彈，為
    槍砲彈藥刀械管制條例所管制之違禁物，未經許可不得持有
    ，竟另基於持有具有殺傷力手槍、子彈之犯意，而非法持有
    之。嗣甲○○因故不滿丙○○之言行，於95年10月22日凌晨
    4 時10分許攜帶上開具殺傷力制式半自動手槍及裝填具殺傷
    力之子彈，央請不知情之友人藍國猛駕車搭載至高雄縣鳳山
    市○○路296 巷18號「天龍計程車休息站」後，自行入內尋
    找丙○○未果，即持上開具殺傷力之制式半自動手槍與具殺
    傷力之子彈，朝該休息站內之天花板及丙○○所有之車牌號
    碼為2525－GN號自用小客車射擊3 發子彈後離去（毀損、恐
    嚇部分均未據告訴及起訴），經由在場目擊黃清宏報警循線
    查獲，並在高雄縣鳳山市○○○路58巷8 號地下2 樓停車場
    ，自車號OVJ-177 號機車置物箱內扣得上開手槍1 枝（含彈
    匣1 個）與子彈12顆（因甲○○射擊3 顆）。
二、案經高雄縣政府警察局鳳山分局報告臺灣高雄地方法院檢察
    署檢察官偵查起訴。
    理  由
壹、證據能力部分：
    被告以外之人於審判外之陳述，雖不符刑事訴訟法第159 條
    之1 至第159 條之4 之規定，而經當事人於審判程序同意作
    為證據，法院審酌該言詞陳述或書面陳述作成時之情況，認
    為適當者，亦得為證據，刑事訴訟法第159 條之5 第1 項定
    有明文。檢察官、被告及辯護人對於本判決所引用證人藍國
    猛、黃清宏、丙○○於警詢之證述、內政部警證述刑事警察
    局槍彈鑑定書等證據，於本院審判程序時，均表示同意有證
    據能力而作為本案證據使用，茲審酌該等言詞及書面陳述作
    成時之情況，並無不宜作為證據之情事，依刑事訴訟法第
    159 條之5 第1 項之規定，得作為證據。
貳、論罪科刑部分：
一、上揭犯罪事實，業據被告甲○○於本院審理時坦認不諱，核
    與證人即被告友人藍國猛於警詢及偵查中之證述相符，並有
    證人黃春銘、黃清宏於警詢中證述可稽，復有藍國富於92年
    1 月1 日死亡之個人基本資料查詢結果1 紙在卷可考。而扣
    案槍枝及子彈係自藍國富位於高雄縣鳳山市○○○路住處地
    下室之OVJ-177 號機車置物箱內扣得，有高雄縣政府警察局
    鳳山分局扣押物品收據、扣押物品目錄表各1 紙及採證照片
    19張在卷可憑；又該查扣之手槍（含彈匣1 個）及子彈（其
    中3 顆子彈已經被告甲○○射擊），經送內政部警政署刑事
    警察局鑑定結果，認：「一、送鑑手槍1 枝（槍枝管制編號
    ：0000000000），認係義大利BERETTA 廠製8000型口徑9mm
    制式半自動手槍，槍號為『035906MC』，槍管內具6 條右旋
    來復線，機械性能良好，可擊發同口徑制式子彈，認具殺傷
    力。二、送鑑子彈12顆：（一）11顆，認均係口徑9mm 之制
    式子彈（試射7 顆），認均具殺傷力。（二）1 顆，認係由
    土造金屬彈殼加裝直徑約9mm 金屬彈頭而成之土造子彈，經
    實際試射結果，可擊發，認具殺傷力。」，此有內政部警政
    署刑事警察局95年11月29日刑鑑字第0950165869號槍彈鑑定
    書1 份暨所附槍彈相片15張在卷可稽（見偵查卷第24～28頁
    ）；另被告已在「天龍計程車休息站」所射擊之3 顆子彈，
    1 顆擊損牆壁而掉落小石塊，2 顆擊發後並從汽車外部射入
    車內椅座，有照片6 紙在卷可稽（見警詢卷第39頁），顯見
    該射擊之3 顆子彈亦具殺傷力無疑。是被告所持有之該槍枝
    1 支（含彈匣1 個）及子彈15顆（含被告已射擊之3 顆），
    對人體顯具有殺傷力，為槍砲彈藥刀械管制條例所規定之管
    制物品，堪以認定。
二、又被告前因藍國富於92年1 月1 日被送醫時發現具殺傷力之
    制式槍枝而取出繫於自己腰際予以持有，旋為警查獲持有具
    有殺傷力之制式槍枝，有臺灣高等法院高雄分院94年度上訴
    字第373 號判決及臺灣高等法院被告前案紀錄表在卷可稽，
    而本案被告另於藍國富當日死後約1 個月之某日，因整理上
    開車號OJV-177 號重型機車時始發現本件之上開槍彈，而另
    行起意予以持有之，業經其陳述在卷（見本院卷第37頁），
    顯與其另案於91年1 月1 日將藍國富送醫時發現具殺傷力之
    制式槍枝而取出繫於自己腰際之犯行，兩者間犯意各別，亦
    堪認定。故足認被告之自白與事實相符。從而，本案事證明
    確，被告犯行，堪以認定，應依法論科。
三、按未經許可持有槍彈為繼續犯，於其終止持有之前，犯罪行
    為仍在繼續實施之中，其間法律縱有變更，但其行為既繼續
    實施至新法施行以後，自無行為後法律變更，應為新舊法比
    較之問題，而應適用其行為終止時之現行槍砲彈藥刀械管制
    條例及刑法論處（最高法院89年度臺非字第186 號判決意旨
    參照）。故核被告甲○○持有殺傷力之制式半自動手槍1 支
    （含彈匣1 個）、具有殺傷力之子彈15顆（含已射擊之3 顆
    ，試射8 顆，鑑驗後尚餘4 顆），所為係違反槍砲彈藥刀械
    管制條例第7 條第4 項未經許可持有手槍罪及同條例第12條
    第4 項未經許可持有子彈罪。被告同時持有殺傷力之制式半
    自動手槍及子彈15顆，係以一行為觸犯二罪名，為想像競合
    犯，應依刑法第55條前段之規定，從一重論以同條例第7 條
    第4 項未經許可持有手槍罪。爰審酌被告前因非法持有槍械
    遭查獲（尚未確定），仍未生警戒之心，復再行非法持有殺
    傷力之制式半自動手槍及具殺傷力之子彈，對於社會秩序造
    成危險與不安，惟其犯後尚能坦承犯行，且配合調查取出扣
    案槍彈，態度尚可，持有具殺傷力之制式手槍1 支、具殺傷
    力之子彈15顆等一切情狀，量處如主文所示之刑，並就罰金
    部分諭知易服勞役之折算標準。又扣案之上開具殺傷力之制
    式半自動手槍1 支（含彈匣1 個，槍枝管制編號0000000000
    號）及具殺傷力之子彈4 顆（原為15顆，業經被告射擊3 顆
    ，鑑定試射制式子彈7 顆及土造子彈1 顆），均屬違禁物，
    應依刑法第38條第1 項第1 款規定宣告沒收；至內政部警政
    署刑事警察局鑑驗試射之制式子彈7 顆及土造子彈1 顆業已
    於鑑定時試射擊發，另被告已經擊發之3 顆，均失違禁物之
    性質，爰均不予宣告沒收。
四、末按未經許可持有槍、彈，如早已非法持有槍彈後，另起意
    犯罪，應予數罪併罰。本件被告係於92年1 月1 日後1 個月
    之某日整理友人藍國富遺物時發現上開具有殺傷力之制式半
    自動手槍槍枝及子彈後即持有之，業如前述，其於95年10月
    22日雖持以至「天龍計程車休息站」尋找丙○○未果，而朝
    「天龍計程車休息站」內射擊之3 顆子彈，就此部分如另犯
    他罪，因其早於92年間即持有扣案槍枝，即應認此部分係另
    行起意，而應予數罪併罰之。起訴書雖提及被告持槍朝該休
    息站內之天花板及丙○○所有之車牌號碼為2525－GN號自用
    小客車射擊3 發子彈等情，惟此部分係論述本件被告持有槍
    彈之查獲經過，且其論罪法條亦無敘及另涉他罪，故此部分
    未在起訴範圍，且業經公訴人陳述在卷（見本院卷第28頁）
    ，故本院自無從就此部分予以審究，附此敘明。
據上論斷，應依刑事訴訟法第299 條第1 項前段，槍砲彈藥刀械
管制條例第7 條第4 項、第12條第4 項，刑法第11條前段、第55
條、第42條第3 項、第38條第1 項第1 款，判決如主文。
本案經檢察官乙○○到庭執行職務。
中　　華　　民　　國　　96　　年 　　5　　月　　11　　日
                  刑事第十五庭審判長法　官  唐照明
                                    法  官  文昌
                                    法  官  梁淑美
以上正本證明與原本無異。
如不服本判決，應於收受送達後10日內向本院提出上訴書狀。
中　　華　　民　　國　　96　　年　　5 　　月　　11　　日
 　　　　　　　　　　　　　　       書記官  林麗文
附錄本案論罪科刑法條全文
槍砲彈藥刀械管制條例第7條
未經許可，製造、販賣或運輸火砲、肩射武器、機關槍、衝鋒槍
、卡柄槍、自動步槍、普通步槍、馬槍、手槍或各類砲彈、炸彈
、爆裂物者，處死刑、無期徒刑或7 年以上有期徒刑；處徒刑者
，併科新台幣3 千萬元以下罰金。
未經許可，轉讓、出租或出借前項所列槍砲、彈藥者，處無期徒
刑或5 年以上有期徒刑，併科新台幣1 千萬元以下罰金。
意圖供自己或他人犯罪之用，而犯前二項之罪者，處死刑或無期
徒刑；處徒刑者，併科新台幣5 千萬元以下罰金。
未經許可，持有、寄藏或意圖販賣而陳列第1 項所列槍砲、彈藥
者，處5 年以上有期徒刑，併科新台幣1 千萬元以下罰金。
第 1 項至第 3 項之未遂犯罰之。
